【裁判字號】    97,交聲,842
【裁判日期】    970627
【裁判案由】    聲明異議
【裁判全文】
臺灣彰化地方法院交通事件裁定         97年度交聲字第842號
移送機關      交通部公路局臺中區監理所彰化監理站
受處分人
即異議人      甲○○
上列受處分人因違反道路交通管理處罰條例案件，對於交通部公
路局臺中區監理所彰化監理站97年6 月17日所為之裁決處分（處
分案號：彰監四字第裁64—N00000000 號），聲明異議，本院裁
定如左：
    主  文
原處分撤銷。
甲○○不罰。
    理  由
一、原處分意旨略以：駕駛人陳宗明騎乘車主甲○○所有ZBP-73
    2 號輕型機車，於民國（下同）89年12月5 日凌晨1 時40分
    ，在高雄市○○路因「未懸掛號牌」之違規，遭高雄縣警察
    局保安警察隊以高警交字第N00000000 號違規通知單，當場
    舉發駕駛人等語。
二、聲明異議意旨略以：本人甲○○於86年7 月至91年9 月間尚
    在服刑中，且與駕駛人陳宗明素不相識等語。
三、按受處分人甲○○於本件違規行為後，道路交通管理處罰條
    例第85條業經修正，其修正前第85條第2 項規定：「按本條
    例關於車輛所有人之處罰，如應歸責於車輛駕駛人者，處罰
    車輛駕駛人。」，而修正後第85條第1 項則規定：「本條例
    之處罰，受舉發違反道路交通管理事件之受處罰人，認為受
    舉發之違規行為應歸責他人者，應於舉發違反道路交通管理
    事件通知單應到案日期前，檢附相關證據及應歸責人相關證
    明文件，向處罰機關告知應歸責人，處罰機關應即另行通知
    應歸責人到案依法處理。逾期未依規定辦理者，仍依本條例
    各該違反條款規定處罰。」，比較修正前、後第85條之規定
    ，因修正後尚課予受處分人行為之義務，否則受處分人仍應
    負責，較不利於受處分人，是本件應依修正前第85條之規定
    適用之。
四、經查：受處分人甲○○否認有於上揭時、地違規行為，辯稱
    ：伊在86年7 月至91年9 月因案尚在台北及臺中監獄服刑中
    ，伊並未於89年12月5 日凌晨1 時40分騎乘「未懸掛號牌」
    機車行經光遠路，且不認識陳宗明。經查，異議人確實於86
    年7 月31日起至91年9 月24日在監執行，業據本院調閱受刑
    人在監在押全國紀錄表查核屬實，此有臺灣高等法院在監在
    押全國紀錄表1 紙附卷可參。是駕駛人陳宗明於89年12月5
    日凌晨1 時40分雖騎乘受處分人甲○○所有之車號ZBP-732
    號輕型機車，雖「未懸掛號牌」，惟因受處分人甲○○於86
    年7 月31日即入監服刑，實難證明上開「未懸掛號牌」之行
    為係可歸責於受處分人甲○○。是本件受處分人聲明異議，
    尚非無由，原處分對異議人裁罰，容有未合，異議有理由，
    應由本院裁定將原處分撤銷，諭知異議人不罰。
據上論斷，應依道路交通案件處理辦法第20條前段，裁定如主文
。
中    華    民    國    97    年    6    月    27    日
                          交通法庭   法  官  黃齡玉
正本證明與原本無異。
如不服本裁定，應於裁定送達後五日內向本院提出抗告狀(應附
繕本 )。
中    華    民    國    97   年    6     月    27    日
                                     書記官  施嘉玫


司法院資訊處製作；財團法人民間司法改革基金會備份。
